臺灣板橋地方法院刑事判決　　　　　　　95年度訴字第2231號
公　訴　人　臺灣板橋地方法院檢察署檢察官
被　　　告　甲○○
指定辯護人　黃宗正律師
上列被告因違反槍砲彈藥刀械管制條例案件，經檢察官提起公訴
（95年度偵字第2548號），本院判決如下：
    主  文
甲○○未經許可，製造可發射子彈具有殺傷力之改造手槍，處有
期徒刑伍年陸月，併科罰金新臺幣拾陸萬元，罰金部分如易服勞
役以新臺幣貳仟元折算壹日。扣案如附表所示之改造手槍、驗餘
土造子彈、土造金屬彈殼、彈匣、切割機、電鑽、研磨機、砂輪
片、丈量尺、銼刀等物均沒收。
    事  實
一、甲○○明知非經主管機關許可，不得擅自製造可發射子彈具
    有殺傷力之槍枝及具有殺傷力之子彈，竟為自身防衛之用，
    未經許可，基於非法製造具有殺傷力槍枝、子彈之犯意，於
    民國94年11月間，先至臺北縣板橋市○○路「好聖地玩具店
    」、中和市○○路、新生街口之金紙店、新莊市某販售銅製
    金屬店、某資源回收場、中和市○○路與三民路口某彈簧店
    等處，分別購得仿貝瑞塔（BERETTA） 半自動手槍製造之玩
    具手槍2 枝、底火、沖天炮（取其火藥使用）、銅條（磨製
    成彈殼、彈頭使用）、鐵捲門之捲軸2 支（作為磨製槍管使
    用）、鐵片（作為磨製槍身使用）、彈簧8 條等製造槍彈材
    料，再至臺北縣中和市○○路某五金行，購買切割機、電鑽
    、研磨機、砂輪片、丈量尺、銼刀等製造槍彈工具，即在其
    臺北縣中和市○○路47之2 號住處，將上開鐵捲門捲軸切鋸
    貫通磨製成土造金屬槍管後，換裝於上開2 枝玩具手槍上，
    改造成均可發射子彈而具有殺傷力之手槍（各含彈匣1 個，
    鑑驗後槍枝管制編號為0000000000、0000000000），同時將
    上開銅條分別切割磨製成土造彈殼、彈頭，再將上開底火、
    沖天炮內之火藥填置於彈殼內，裝上彈頭製成具殺傷力之土
    造子彈，以供上開改造手槍擊發使用，其製造完成上開槍彈
    後，並曾至中和市○○路公墓試射。嗣其於95年1 月25日下
    午6 時10分許，騎乘機車行經臺北縣中和市○○路296 之2
    號旁土地公廟時，遇警攔查，當場為警在其身上及機車座墊
    下之置物箱內，共查扣得如附表編號1 所示之改造手槍2 枝
    、土造子彈15顆，同日晚上7 時許，復經甲○○帶同員警至
    其上址住處，再查扣得如附表所示之土造子彈11顆、土造金
    屬彈殼1 個、彈匣1 個、彈簧8 條、切割機1 組、電鑽2 組
    、研磨機1 組、砂輪片3 片、丈量尺2 支、銼刀4 支等製造
    槍彈之成品、零件、材料、工具，因而始悉上情。
二、案經臺北縣政府警察局中和分局報請臺灣板橋地方法院檢察
    署檢察官偵查起訴。
    理  由
一、訊據被告甲○○對於上揭犯罪事實坦承不諱，並有如附表所
    示之改造手槍、土造子彈、彈殼、彈匣、彈簧、切割機、電
    鑽、研磨機、砂輪片、丈量尺、銼刀等製造槍彈之成品、材
    料、工具扣案可資佐證。而扣案之上開改造手槍2 枝經送內
    政部警政署刑事警察局鑑定結果，均認可擊發適用之子彈，
    具殺傷力；而扣案之土造子彈26顆，經該局鑑定結果，除1
    顆無法擊發認不具殺傷力外，其餘25顆均認具殺傷力，此有
    內政部警政署刑事警察局95年2 月23日刑鑑字第0950014895
    號槍彈鑑定書1 份在卷可稽。本件事證明確，被告犯行堪以
    認定，應依法論科。
二、核本件被告所為，係犯槍砲彈藥刀械管制條例第8 條第1 項
    之非法製造具殺傷力槍枝罪、同條例第12條第1 項之非法製
    造子彈罪。其上開所犯製造槍枝前，製造主要組成零件槍管
    之行為，為製造槍枝之部分行為，又其持有主要組成零件彈
    匣之行為及製造槍枝後之持有該槍枝之行為，亦均為製造行
    為所吸收，均不另論罪。又其所犯上開二罪，係一行為觸犯
    數罪，為想像競合犯，應從一重之非法製造槍枝罪處斷。爰
    審酌被告犯罪之動機、目的、手段、改造槍枝之情節、程度
    、對社會治安所生危害及犯罪後坦承之態度等一切情狀，量
    處如主文所示之刑，又本件被告行為後，94年1 月7 日修正
    之刑法第42條第3 項（將原第42條第2 項易服勞役折算標準
    規定，改列同條第3項 ，並提高為「以新臺幣一千元、二千
    元或三千元折算一日」）之規定，業於95年7 月1 日生效施
    行，罰金罰鍰提高標準條例第2 條原易服勞役提高折算標準
    金額倍數規定，並於95年4 月28日配合修正刪除，同於95年
    7 月1 日生效施行，是經依同法第2 條規定（亦經修正改採
    「從舊從輕」原則）綜合比較新舊法結果，被告本件所犯之
    罪，其宣告之罰金刑易服勞役未逾六個月，依修正後新法規
    定之易服勞役折算標準，顯較為有利於被告，本件自應適用
    修正後之新法規定，就被告上開所量處之罰金刑，併諭知易
    服勞役之折算標準。扣案如附表所示之改造手槍、驗餘土造
    子彈（18顆）、土造金屬彈殼、彈匣、切割機、電鑽、研磨
    機、砂輪片、丈量尺、銼刀等製造槍彈之成品、零件、材料
    、工具，分別係為違禁物及被告所有供上開犯罪所用之物，
    應分別依法併予宣告沒收。
據上論斷，應依刑事訴訟法第299 條第1 項前段，槍砲彈藥刀械
管制條例第8 條第1 項、第12條第1 項，刑法第2 條第1 項但書
、第11條前段、第55條、第42條第3 項、第38條第1 項第1 款、
第2 款，判決如主文。
本案經檢察官靳開聖到庭執行職務
中　　華　　民　　國　　96　　年　　1 　　月　　18　　日
                刑事第八庭  審判長法　官  王  屏  夏
                                  法  官  王  偉  光
                                  法  官  彭  全  曄
以上正本證明與原本無異
如不服本判決應於送達後10日內向本院提出上訴狀
                                  書記官  吳  詩  琳
中　　華　　民　　國　　96　　年　　1 　　月　　18　　日
附錄本案論罪科刑法條全文：
槍砲彈藥刀械管制條例第8條
未經許可，製造、販賣或運輸鋼筆槍、瓦斯槍、麻醉槍、獵槍、
空氣槍或第4條第1項第1款所定其他可發射金屬或子彈具有殺傷
力之各式槍砲者，處無期徒刑或5年以上有期徒刑，併科新臺幣1
千萬元以下罰金。
未經許可，轉讓、出租或出借前項所列槍枝者，處 5 年以上有期
徒刑，併科新臺幣 1 千萬元以下罰金。
意圖供自己或他人犯罪之用，而犯前二項之罪者，處無期徒刑或
7年以上有期徒刑，併科新臺幣1千萬元以下罰金。
未經許可，持有、寄藏或意圖販賣而陳列第 1 項所列槍枝者，處
 3年以上10年以下有期徒刑，併科新臺幣700萬元以下罰金。
第 1 項至第 3 項之未遂犯罰之。
槍砲彈藥刀械管制條例第12條
未經許可，製造、販賣或運輸子彈者，處 1 年以上 7 年以下有
期徒刑，併科新台幣 500 萬元以下罰金。
未經許可，轉讓、出租或出借子彈者，處 6 月以上 5 年以下有
期徒刑，併科新台幣 300 萬元以下罰金。
意圖供自己或他人犯罪之用，而犯前二項之罪者，處 3 年以上
10 年以下有期徒刑，併科新台幣 700 萬元以下罰金。
未經許可，持有、寄藏或意圖販賣而陳列子彈者，處 5 年以下有
期徒刑，併科新台幣 300 萬元以下罰金。
第 1 項至第 3 項之未遂犯罰之。
--------------------------------------------------------
附表：
┌─┬──────┬───┬──────────────┐
│編│扣案物品名稱│數  量│備                        註│
│號│            │      │                            │
├─┼──────┼───┼──────────────┤
│ 1│改造手槍（槍│   2枝│經送鑑定後：                │
│  │枝管制編號11│      │  均係由仿BERETTA 廠半自動手│
│  │00000000、11│      │  槍製造之槍枝，換裝土造金屬│
│  │00000000）  │      │  槍管改造而成，並各含彈匣1 │
│  │            │      │  個，機械性能良好，可擊發適│
│  │            │      │  用子彈，認均具殺傷力。    │
├─┼──────┼───┼──────────────┤
│ 2│土造子彈    │  26顆│經送鑑定後：                │
│  │            │      │(1)具8.8mm 金屬彈頭之土造子彈│
│  │            │      │  22顆，經採樣試射7 顆，除1 │
│  │            │      │  顆無法擊發認不具殺傷力外，│
│  │            │      │  餘均認具殺傷力。          │
│  │            │      │(2)具7.0mm 金屬彈頭之土造子彈│
│  │            │      │  4 顆，經採樣試射1 顆，認均│
│  │            │      │  具殺傷力。                │
│  │            │      │(3)鑑定後僅餘18顆。          │
├─┼──────┼───┼──────────────┤
│ 3│土造金屬彈殼│   1個│                            │
├─┼──────┼───┼──────────────┤
│ 4│彈匣        │   1個│                            │
├─┼──────┼───┼──────────────┤
│ 5│彈簧        │   8條│                            │
├─┼──────┼───┼──────────────┤
│ 6│切割機      │   1組│                            │
├─┼──────┼───┼──────────────┤
│ 7│電鑽        │   2組│                            │
├─┼──────┼───┼──────────────┤
│ 8│研磨機      │   1組│                            │
├─┼──────┼───┼──────────────┤
│ 9│砂輪片      │   3片│                            │
├─┼──────┼───┼──────────────┤
│10│丈量尺      │   2支│                            │
├─┼──────┼───┼──────────────┤
│11│銼刀        │   4支│                            │
└─┴──────┴───┴──────────────┘
